臺灣高等法院臺南分院刑事判決　 96年度重上更(二)字第356號
上　訴　人　臺灣臺南地方法院檢察署檢察官
被　　　告　甲○○
選任辯護人　謝震武律師
　　　　　　王嘉翎律師
　　　　　　林錫恩律師
被　　　告　丁○○
　　　　　　　　　　(另案於台灣雲林第二監獄執行中)
選任辯護人　陳文忠律師
　　　　　　蔡青芬律師
被　　　告　丙○○
指定辯護人　本院公設辯護人　乙○○
上列上訴人因被告等違反貪污治罪條例案件，不服臺灣臺南地方
法院90年度訴字第259號中華民國92年6月20日第一審判決（起訴
案號：臺灣臺南地方法院檢察署90年度偵字第644號、第1834號
），提起上訴，判決後，經最高法院第2次發回更審，本院判決
如下：
    主  文
上訴駁回。
    理  由
一、本件公訴意旨略以：
    (一)被告甲○○為台南縣政府環境保護局（下稱台南縣環保
        局）局長，係依據法令從事公務之人，被告丁○○為巨
        得實業有限公司（下稱巨得公司）負責人，被告丙○○
        為福謙環保工程股份有限公司（下稱福謙公司）負責人
        。民國（下同）88年間行政院環境保護署（下稱行政院
        環保署）辦理「台南縣永康垃圾資源回收廠，整地工程
        ─腐植土移除工程」（下稱永康垃圾場腐植土移除工程
        ），委託台南縣環保局負責辦理該項工程招開標事宜，
        工程預算為新台幣（下同）二億一千零九十六萬三千元
        （由行政院環保署代辦費撥付），需移除腐植土數量總
        計八萬八千公噸，福謙公司負責人丙○○為圖標得上述
        工程，勾結丁○○並預先支付丁○○五百萬元交際費用
        （其中2張各一百萬元支票由丁○○姐姐羅盧彩鳳和其
        友人廖豐銘兌領，一百萬元係由丙○○現金支付給丁○○，另2張各一百萬元支票則未兌現），由丁○○於87
        年9、10月間，協同丙○○一同前往台南縣環保局局長
        甲○○家中，協調甲○○幫助福謙公司標得上述工程，
        甲○○明知公共工程應循公正、公平、公開程序為之，
        不得徇私舞弊，私相受授，竟基於圖利他人所有不法意
        圖，當場允諾丁○○、丙○○會協助福謙公司取得上述
        工程，嗣甲○○為幫助福謙公司標得上述工程，在87年
        年底及88年初，曾多次和丁○○、丙○○，在台南縣新
        營市「竹軒茶館」會面商議，渠等為確保控制上述工程
        標案和減輕福謙公司負擔，明知上述工程屬於勞務工程
        標，並無複雜特殊技術要求，且公共工程押標金應訂為
        預算金額百分之五至百分之十為適當，竟基於圖利丁○○、丙○○犯意，協議由甲○○將上述工程採用遴選標
        ，押標金訂為二百萬元，且甲○○透過丁○○轉告丙○○投標金額，每公噸不要超過二千二百六十元，基此協
        議後，甲○○遂指示台南縣環境局承辦人技士曹景星，
        將上述工程，於招標公告上規劃為遴選技術、規格標（
        下稱規格技術標），對曹景星原先規劃押標金為預算金
        額百分之十 (二千萬元)，指示曹景星將押標金改為二
        百萬元，曹景星和該環保局承辦課課長沈金俊，遂依甲○○指示於88年元月15日第1次公告招標時，將上述工
        程，訂為遴選規格技術標、押標金二百萬元，後因福謙
        公司臨時籌不出二百萬元，且參加競標廠商不足3家，
        故宣佈廢標，再由台南縣政府環保局於88年2月10日辦
        理第2次公告招標，唯第2次公告內容陳報行政院環保署
        核備時，經行政院環保署發現上述工程屬勞務工程，不
        符合遴選規格技術標規定範疇，且訂定押標金二百萬元
        亦不符規定，乃於88年2月24日，以環保署發環署工字
        第7647號函，糾正台南縣環保局，甲○○不得已才遵照
        行政院環保署指示，於88年3月30日辦理第3次公告招標
        ，並指示曹景星將上述工程，改採為價格標，而將押標
        金改為二千萬元，但為繼續其以技術審查控制得標廠商
        的目的，乃違反一般價資格標招標習慣，在資格標與價
        格標審查中間，插入規格技術標審查，並迥異於一般技
        術、規格標審查優先議價廠商慣例，而僅審查廠商參與
        價格標資格。
    (二)另案外人傅安祺為日友廢棄物處理股份有限公司（下稱
        日友公司）負責人暨祺鼎環境工程有限公司（下稱祺鼎
        公司）實際負責人，亦有意參與競取「永康垃圾場腐殖
        土移除工程」。丁○○及丙○○得知尚有「日友公司」
        參加競標，故於88年4月間，由丁○○出面找日友公司
        負責人傅安祺搓圓仔湯，結果「日友公司」答應退出競
        標，條件為由丁○○開出2張發票日為88年6月28日，面
        額合計二千二百萬元支票給日友公司（於88年9月，由
        福謙公司開出6張面額計二千二百萬元支票給日友公司
        ，換回丁○○前所支付給日友公司支票，但福謙公司開
        給日友公司支票只兌現二百萬元，另二千萬元因福謙公
        司存款不足遭退票），日友公司則和其子公司祺鼎公司
        配合圍標，於標案中，日友公司二千萬元押標金，由該
        公司自付，福謙公司二千萬元押標金，由賴泰文負責支
        付，祺鼎公司二千萬元押標金，則由福謙公司透過丁○○找黃福生向林建良借款支付，押標金籌齊後由丁○○
        、丙○○及日友公司一位代表，於88年4月間，在丁○○巨得公司內一同封標單後寄出，其圍標方法，係由日
        友公司、祺鼎公司，提高腐植土進入掩埋場成本費用，
        其中日友公司以汎太環保工程股份有限公司（下稱汎太
        公司）坐落於高雄縣旗山鎮掩埋場作為最終處理場所，
        腐植土進場費為每公噸（下同）六百元（以八萬八千噸
        計算，進場費共五千二百八十萬元），但在其送台南縣
        環境保局審查服務建議書中，將清運費用估算中，將掩
        埋場進場費估為一千二百二十五元，高估進場費五千五
        百萬元，計全部清運費估為二億一千零五十萬元，腐植
        土清運單價為二千三百九十二元，並以該單價作為投標
        金額；另祺鼎公司是以綠潔環保工程股份有限公司（下
        稱綠潔公司）坐落於嘉義縣水上鄉掩埋場，作為最終處
        理場所，腐植土進場費為九百元至一千元（以八萬八千
        噸計算，進場費計七千九百二十萬元），但在其送台南
        縣環境保局審查服務建議書中，清運費用估算將掩埋場
        進場費提高為一千八百元，進場費高估七千九百二十萬
        元，每噸腐植土清運單價為二千八百四十元，並以該單
        價作為投標金額；而福謙公司亦以綠潔公司掩埋場，作
        為最終處理場所，腐植土經壓縮打包處理垃圾球進場費
        為六百元（以八萬八千公噸計算，進場費計五千二百八
        十萬元），總計概估經費，為二億一千六百八十二萬五
        千元，平均腐植土清運單價，為二千四百六十三元。
    (三)上述工程於88年4月26日開標前，台南縣環保局對於規
        格技術標審查部分，參考行政院公共工程委員會訂頒「
        各機關遴選技術顧問機構評審程序」規定，簽報縣長陳
        唐山，由縣長陳唐山圈選高銘木（成功大學環工系教授
        ）、魏銘彥（中興大學環工系教授）、林六合（文化大
        學都計所教授）、郭鴻銘（屏東科技大學教授）、張晃
        彰（環保署環保處副處長）等5位專家學者，擔任規格
        技術標審查委員，唯88年4月26日開標當日，除高銘木
        出席外，其餘魏銘彥、林六合、郭鴻銘、張晃彰等4位
        均未出席，實則魏銘彥、林六合，僅接到台南縣政府環
        保局電話徵詢和告知開會日期，但未接到開會通知書，
        另張晃彰、郭鴻銘則未接到電話通知和開會通知單，台
        南縣環保局顯不欲讓張晃彰等4位出席擔任評審委員，
        確實掌控標案意圖，防止福謙、日友、祺鼎等3家公司
        ，在技術規格審查時，發生審查不合格流標情事；故至
        88年4月26日開標當日，由出席審查會議高銘木教授，
        先針對其他4位委員均缺席情形，質疑是否應宣佈流標
        時，甲○○、簡世釗、沈金俊、曹景星等人，明知依行
        政院公共工程委員會定頒「各機關遴選技術顧問機構評
        審程序」第2條第1項第2款：「召開評審委員會議時，
        評審委員應親自出席不得代理，需有評審委員總額三分
        之二出席始得進行」之規定及內部簽呈已經縣長核定委
        外聘請審查委員情形下，在評審委員不足時，應宣佈流
        標，擇期再開標，但為配合丁○○、丙○○等人，取得
        上述工程目的，不僅未當場宣佈流標，反由甲○○私自
        決定，臨時指派台南縣環保局課長沈金俊、簡世釗為評
        審委員，繼續進行規格技術標審查，沈金俊、簡世釗明
        知，依規定其2人不得代理評審委員，但礙於甲○○命
        令，遂答應參與審查，其後並在審查福謙公司、日友公
        司及祺鼎公司等3家公司服務建議書時，對高銘木教授
        所提出3家競標廠商，未附腐植土最終處理場剩餘容量
        證明文件明顯違反技術規格審查表第1項規定時，聽從
        局長甲○○指示，直接跳過該項而未予審查，致使3家
        競標廠商在均未附腐植土最終處理廠之剩餘容量證明，
        日友公司所提出腐植土，最終處理場汎太公司未附其掩
        埋場操作許可證等文件，不符合「規格及技術標審查表
        」第1點：「最終處理場（合法）是否尚有足夠處理容
        量（請提供掩埋場設計容量及使用年限及每日處理量等
        資料）」要求，及未實質審查第7點：「經費預估是否
        合理（各單項價格分析）」，致使福謙公司於服務建議
        書上經費概估所載：中間處理以五十萬噸計算。最
        終處置場處理費以三萬八千噸計算，均未以八萬八千噸
        計算不合理情形，未被發現，仍予被審查合格，得以順
        利進入價格標。於價格標審查時，因甲○○曾洩露底價
        ，給予丁○○、丙○○，要渠等投標時每公噸金額，不
        超過二千二百六十元，故福謙公司實際投標金額，為二
        千二百五十六元，開標當日，福謙公司投標金額，果真
        比台南縣政府環境保護局所定底價二千二百五十五元多
        出一元，並取得優先減價資格，經優先減價減為二千二
        百元得標，得標工程款總計一億九千三百六十萬元，使
        福謙公司圖得利益金額，計一億一千餘萬元（總工程款
        扣除運費、整地檔土牆費用三千萬元及進場費五千二百
        萬元）。
    (四)因認被告甲○○、丁○○、丙○○3人共犯貪污治罪條
        例第4條第1項第3款經辦公用工程舞弊罪嫌云云。
二、程序部分：
     (一)關於被告丙○○於調查站89年12月6日供述證據能力部
         分：被告丙○○89年12月6日於調查站筆錄（即90年偵
         字644號影印卷一第49頁至56頁），經本院更一審勘驗
         錄影帶結果，該錄影帶顯示時間，自13時44分開始播
         放，至14時0分。核對上開調查站筆錄（即90年偵字64
         4號卷一第53頁第3項問答筆錄錄影帶）：被告楊孟
         樺回答：確實底價多少不知道。錄影帶時間13時47
         分以下：問：當時依預算的錢，計算後單價大約二千
         四百多元，投標的時候是用二千二百五十六元，比底
         價是二千二百五十五元多一元，這個價錢是誰叫你這
         樣寫的？答：是盧董。問：盧董有無告知底價多少？
         答：無，盧董叫我寫二千二百五十多元部分去標。當
         場開標完後，在議價的時候，甲○○跟我說還要再降
         。我們3家改成1家，所以變成二千二百元，我把五十
         元刪掉。我也不知這要多少，盧董跟我講說大概要用
         多少，我怕降得太多會被人家罵。在開標的時候一些
         委員都沒有到，照理應該要廢標，審查兼比價標。‧
         ‧如照這個來講，他們2家都不符合。‧‧泛太公司的
         廢棄物掩埋場的安定掩埋場只掩埋火灰，設備比衛生
         掩埋廠還壞‧‧汎太不讓我進去，因台南縣政府認不
         合法，這三家應該要都合法才行‧‧調查員與楊孟
         樺先討論完後，才開始寫筆錄，係紀錄第53頁最後一
         段答話部分。13時56分44秒，丙○○上廁所，2位調
         查員則自行進行筆錄製作，其中1位調查員唸筆錄，由
         另位調查員紀錄。13時58分5秒，丙○○進來，至13時
         58分33秒坐好，坐在調查員對面，其間該2位調查員繼
         續自行製作筆錄。錄影帶顯示：被告丙○○坐在對
         面，無法看到調查員製作筆錄螢幕，也沒做任何回答
         及表示，卻由調查員自行製作筆錄。除底價部分，楊
         孟樺有講上開討論內容外，其他筆錄內容，均係調查
         員自行製作。又本院前審問被告丙○○：當時你坐在
         對面做什麼？丙○○答：我沒有做什麼，我坐在對面
         也不知他們做什麼等語，有本院更一審勘驗筆錄在卷
         可憑（詳更一卷一第185頁至第187頁）。依上勘驗結
         果，被告丙○○已明確陳述，訊問當時伊坐在調查員
         對面，不知道調查員在做什麼。過程當中確實有被告
         丙○○不在場時候，卻由調查員自行製作筆錄紀錄情
         形。故該次調查筆錄關於53頁最後一段筆錄及其後部
         分，顯非屬被告丙○○供述，自不得採為證據，應予
         排除（即丙○○實際供稱：是盧董告訴我的，但筆錄
         未這樣記，二千二百元是甲○○叫他降的，不是盧照
         琴叫他說的，筆錄未記載）。
     (二)又按92年1月14日修正通過之刑事訴訟法施行前，已繫
         屬於各級法院之案件，其以後之訴訟程序，應依修正
         刑事訴訟法終結之，但修正刑事訴訟法施行前已依法
         定程序進行之訴訟程序，其效力不受影響，刑事訴訟
         法施行法第7條之3定有明文。又按刑事訴訟法係92年1
         月14日修正，同年2月6日公布，並於同年9月1日施行
         。被告甲○○雖主張沈金俊之90年1月8日調查筆錄、
         曹景星之90年1月4日調查筆錄、簡世釗之90年1月4日
         調查筆錄、郭美麗90年1月5日調查筆錄、丙○○之89
         年12月14日及同年12月6日孟樺均為審判外之陳述，無
         證據能力，但查上開證人等之上開筆錄，除丙○○之
         89年12月6日之筆錄有前述之瑕疵自不得採為證據，應
         予排除外，其餘均於刑事訴訟法新制92年9月1日施行
         前所製作，且均依法定程序進行之訴訟程序，其效力
         不受影響，依前揭規定，仍具效力，而有證據能力。
     (三)系爭「永康垃圾場腐植土移除工程」於開標決標前，
         台南縣政府與台南縣環保局部分相關流程之下列公函
         ，被告甲○○、丙○○及證人曹景星均不爭執，且以
         上文書，均為公務員所製作之文書，並無顯不可信之
         情況，均有證據能力。
        台南縣政府於87年11月21日以87府環四字第204605號
          函致行政院環保署陳送「永康垃圾場腐植土移除工程
          計畫修正案（內註明採用遴選標，詳原審卷一第154
          至155頁）。而行政院環保署於87年12月18日以 (87)
          環署工字第0084857號函要求台南縣政府以公告招標
          方式辦理系爭「永康垃圾場腐植土移除工程」，並應
          於88年5月10日前完成（詳原審卷第35頁至第37頁）
          。
        承辦人曹景星於87年12月23日，簽擬第1次投標公告
          、投標須知、契約書稿，預定於88年1月15日開標（
          縣長決行，詳原審卷五第3頁至第34頁）。
        台南縣政府於88年1月15日，以 (88)府環四字221號函
          為第2次招標公告（詳原審卷五第49頁曹景星簽呈）。
        台南縣政府於88年2月10日以 (88)府環四字8923號公
          告招標。（第2次公告，見原審卷第50頁至57頁）。
        行政院環保署於88年2月24日，以 (88)環署工字第00
          007647號函知台南縣政府，「永康垃圾場腐植土移除
          工程」與「各機關委託技術顧問機構承辦技術服務處
          理要點」第10條服務項目規定不符，不宜適用，且該
          案既屬整地工程，請依「行政院暨所屬各機關營繕工
          程招標注意事項」及「機關營繕工程及購置訂製變賣
          財物稽查條例」相關規定辦理（詳原審卷五第64頁至
          65頁）。
        承辦人曹景星於88年3月2日擬就函稿，並於88年3月1
          0日以 (88)府環四字第34590號函致行政院環保署請
          該署自行辦理，並與永康焚化廠整地工程合併統包。
        承辦人曹景星於88年3月8日，因接獲上述行政院環保
          署函文後，擬就三方案，分別為(甲)依環保署函示重行
          公告招標、(乙)繼續依原第二次公告招標方式、(丙)請環
          保署自行辦理，並與永康焚化廠整地工程合併統包，
          呈送台南縣長於同年月12日核示以第一方案（前述(甲)
          案）辦理（詳原審卷五第60頁至第61頁）。
        行政院環保署於88年4月九日以 (88)環署工字第0019
          927號函請台南縣政府，仍請於88年6月15日前完成（
          詳原審卷五第68頁）。
        台南縣政府於88年4月16日以 (88)府環四字第61958
          號函致行政院環保署請求延期至88年9月底前完工（
          詳原審卷五第53頁）。
        台南縣政府於88年3月30日以 (88)府環四字第52475
          號公告招標（第三次招標，詳原審卷五第75頁）。
        台南縣政府於88年4月12日以 (88)府環四字第60161
          號公告前述「永康垃圾場腐植土移除工程」第3次招
          標公告延長收件日期至88年4月22日下午5時30分止（
          以郵戳為憑；詳原審卷五第81頁）。
        台南縣政府於88年4月12日以 (88)府環四字第60161號
          發出開會通知單（內附工程投標須知及契約書草案各
          1份）予各審查委員及會計室、行政室參與開標事宜
          （詳原審卷五第82頁至第98頁）。
        台南縣環保局稽核小組，於88年4月19日上午8時30分
          ，召開稽核案件研討會，決議系爭「永康垃圾場腐植
          土移除工程」建議底價為每公噸二千三百元（詳原審
          卷第122頁）。
        台南縣長於88年4月26日核定底價為每公噸二千二百
          五十五元（詳原審卷五第115頁）。
        88年4月26日開標後以福謙公司為最低標，優先減價
          為每公噸二千二百元得標（詳原審卷五第117、第153
          頁）。
三、實體部分：
    (一)按犯罪事實，應依證據認定之，無證據不得認定其犯罪
        事實。又不能證明被告犯罪者犯罪者，應諭知無罪判決
        ，刑事訴訟法第154條第2項、第301條第1項分別定有明
        文。再按認定被告有罪事實應憑證據；如未能發現相當
        證據，或證據不足以證明，自不能以推測或擬制方法，
        以為裁判基礎；且認定事實所憑證據，其為訴訟上證明
        ，須達於通常一般人，均不致有所懷疑，而得確信其為
        事實程度者，始得據為有罪認定；倘其證明尚未達到此
        一程度，而有合理懷疑存在時，尚難為有罪認定基礎；
        苟積極證據，不足為不利於被告事實認定時，即應為有
        利於被告認定，更不必有何有利證據（最高法院76年台
        上字第4986號判例參照）。申言之，證據資料在證據法
        則上尚有對被告有利存疑時，如無法依客觀方法排除此
        項合理可疑時，依「罪疑利益歸被告原則」，不得以此
        項證據資料作為有罪判決依據，此為當然法理。再者，
        事實審法院對於證據取捨，依法雖有自由判斷權，然積
        極證據不足證明犯罪事實時，被告之抗辯或反證縱屬虛
        偽，仍不能以此資為積極證據應予採信理由（最高法院
        30年上字第482號判例意旨參照），故被告否認犯罪事
        實所持辯解，縱使不能成立，如無積極證據，足以證明
        其犯罪行為，自不能以推測或擬制方法以為裁判基礎，
        亦即被告並無自證無罪義務，此乃無罪推定原則。又按
        被告自白不得作為有罪判決唯一證據，仍應調查其他必
        要證據，以察其是否與事實相符，刑事訴訟法第156條
        第2項，定有明文，而被告自白，與事實是否相符，須
        依具體情事，如現場跡象、被害人指供或調查其他必要
        證據，以認定之，若其自白顯有疑義，而審理事實法院
        ，就其職權調查所得，仍未能證明其自白確與事實相符
        者，自不得據為認定犯罪事實唯一基礎（最高法院46年
        年台上字第170號判例參照）。另共同被告不利於己陳
        述，固得採為其他共同被告犯罪證據，惟此項不利陳述
        須無瑕疵可指，而就其他方面調查又與事實相符，始得
        採為其他共同被告犯罪事實認定（最高法院83年台覆字
        124號判決參照）。
    (二)本件公訴人認被告甲○○、丁○○、丙○○3人共犯貪
        污治罪條例第4條第1項第3款經辦公用工程舞弊罪嫌，
        無非以：
        (I)被告丙○○於調查站及偵查中之供述及證人沈金俊
            、簡世釗及曹景星、台南縣環境保護局辦事員郭美
            麗、日友公司負責人傅安祺、汎太公司負責人李森
            永、綠潔公司負責人李綠潔、日友公司副總經理黃
            維銘、大大建設股份有限公司負責人王大進、行政
            院環保署中部辦公室主任張晃彰、高銘木教授、魏
            銘彥教授、郭鴻銘教授、林六合教授、亦慶營造負
            責人賴泰文、黃福生、林建良、吳美麗證述，並有
            行政院環保署88年2月20日函影本、台南縣環保局
            辦理「台南縣永康垃圾資源回收廠整地工程─腐植
            土移除工程」第1次公告、第2次公告、第3次公告
            影本、台南縣環保局簽陳縣長陳唐山圈選評審委員
            簽呈影本、台南縣環保局辦理「台南縣永康垃圾資
            源回收廠整地工程─腐植土移除工程」88年4月26
            日開標紀錄（含資格標、規格標審查紀錄）、福謙
            公司、日友公司、祺鼎公司參加「台南縣永康垃圾
            資源回收廠整地工程─腐植土移除工程」競標所提
            出服務建議書在卷可稽。
        (II)被告甲○○亦自承被告丁○○曾在招標前與見面。
            又證人曹景星供述：其原簽公開招標，當時押標金
            是照一般行情，訂二千萬元左右，採遴選標是局長
            找蔡建成轉達指示，故又重簽一次等語，雖是否透
            過蔡建成轉達，難以證明。但堅持係被告甲○○指
            示更改，則前後一致，足見被告甲○○確介入決定
            工程招標方式。而本項工程僅係委託清運腐植土，
            不涉特殊專業技術，亦不符行政院頒定「各機關委
            託技術顧問機構承辦技術服務處理要點」第10點所
            列各項目，業經環保署以88年2月24日以 (88)環署
            工字第6746號函糾正台南縣環保局在案，台灣省台
            南縣審計室於受邀參與第3次招標時，亦以本工程
            屬勞務標性質故未派員參與，有88年4月26日上午
            九時第3次招標簽到簿上台南縣審計室欄下註記足
            佐。審查委員張晃彰於認此工程僅係處理腐植土移
            除，並無遴選技術顧問必要，應該不需要開遴選標
            等語。被告丙○○亦供稱，採用遴選標是為確定只
            有他可做等語。足證被告甲○○明知此工程無採用
            遴選標必要，為使福謙公司能順利得標，而指示曹
            景星改用遴選標。
        (III)第3次招標時，於審查委員未到齊情形下，仍找原
            非審查委員台南縣環保局課長沈金俊及簡世釗參與
            招標，並且未實質審查技術、規格標，此業經證人
            沈金俊、簡世釗、曹景星供證屬實，證人審查委員
            高銘木證稱，當時其有質疑是否應該流標，及審查
            表第1項3家競標廠商，均未提出完整資料無法審查
            情形下，被告甲○○仍決定繼續審查等語，其他審
            查委員張晃彰、郭鴻銘稱既未接到電話通知，也未
            向台南縣政府請假；魏銘彥、林六合則稱有接到電
            話通知，但沒找到開會通知書。本件檢察官於率調
            查員，對台南縣環保局進行搜索時，扣案卷內亦無
            開會通知單紀錄，顯示台南縣環保局，事先即無意
            使上開審查委員到場審查，以便被告甲○○遂行內
            定工程給丙○○目的。被告甲○○雖辯稱：係基於
            工程緊急，及沈金俊、簡世釗為承辦人員，並有專
            業能力，外聘人員只是輔助該局審標云云。唯沈金
            俊及簡世釗原先並未列為審查委員，審查委員即為
            張晃彰等5人，此既有曹景星於所擬開會通知草稿
            簽請縣長圈選審標委員，並經縣長陳唐山親自圈選
            紀錄外，復於開標當日簽到單明確區分張晃彰等人
            為「委員」，其餘則為出席單位。且若未區分審查
            委員與出席單位，何以事先沈金俊及簡世釗均稱不
            知情，且抗議其本非審查人員，且非專業，無法實
            質審查？而證人曹景星已供稱，第3次招標時技術
            、規格標之審查程序係參考行政院公共工程委員會
            定頒「各機關遴選技術顧問機構評審程序」，則當
            依第2條第1項第2款：「召開評審委員會議時，評
            審委員應親自出席不得代理，需有評審委員總額三
            分之二出席始得進行」規定進行，若未區分審查人
            員及列席單位，如何確定審查人員人數，以確定開
            會法定人數？被告丙○○並供稱，其實技術標並無
            必要，納入資格標文件審查即可，環保局既經環保
            署糾正不適用委託技術服務遴選標，卻未依一般公
            開招標程序區分資格標及價格標，反於其中又插入
            技術、規格標審查，而技術、規格標審查又非審查
            優先議價權，而僅審查是否符合規格，卻又大費周
            章圈選外聘審查委員，於審查時又不待審查委員到
            場，而逕自找內部承辦人充數，前後理由自相矛盾
            。再查，既事先認定有審查技術、規格必要，自需
            嚴謹進行審查，但事先既未積極通知審查委員到場
            ，又未事先寄送厚達數十頁服務建議書供審查委員
            研閱，於人數不足時，找非專業人員充數，倉促間
            如何能仔細審查上開服務建議書？且於審查時又略
            過重要事項，於各廠商均未於服務建議書提供掩埋
            場設計容量及使用年限相關資料及每日處理量等資
            料、日友公司未提供汎太公司掩埋場操作許可證的
            情形下，及未實質審查第七項經費預估依各單項價
            格分析是否合理情形下，致使福謙公司未以足夠噸
            數計算各項單價瑕疵未被發現，均不符招標資格。
            在福謙公司負責人丙○○事先即知悉單價，不得超
            過二千二百六十元，故以二千二百五十六元，高於
            底價二千二百五十六元低價，取得優先減價權。由
            此前後矛盾及得標價格過於湊巧情形觀之，可見被
            告甲○○所稱，有特殊技術要求，及迫於工程進度
            云云。此僅是其以技術、規格控制廠商得標，再於
            圍標已定後，為逃避流標而作弊草率審查藉口而已
            。
        (Ⅳ)本件工程福謙公司得標後，依契約打包清運，欲變
            更打包約定，承辦人曹景星不同意，遭甲○○調職
            ，即變更契約為未打包不會被沒收押標金，僅扣款
            每公噸六百四十七元，已經曹景星陳證明確。
        (Ⅴ)福謙公司未打包清運，被環保局扣款五千多萬元，
            訴諸仲裁，依理環保局與福謙公司立場對立，豈有
            互相商討研究福謙公司仲裁申請書之理，承辦人曹
            景星及承辦課課長簡世釗，均否認有與福謙公司商
            談此事，並認不可思議。唯檢察官於88年3月17日
            ，對丙○○使用電話實施通訊監察時，監錄得李穆
            生與丙○○私下研商仲裁申請書之書寫內容，被告
            甲○○並直指丙○○「亂來、胡來、你也太漢（台
            語），你們真是兩光有剩、遇到你們這些實在差勁
            ，兩光對兩光」等語，顯示交往情狀極密切。又有
            「你把我的名字寫進去作什麼、你用開會的結論作
            為仲裁理由，仲你的頭、星期一再來講」等語，以
            避諱參與仲裁申請書內容擬定嫌疑，有監聽譯文在
            卷可憑。被告甲○○否認有與丙○○私下接觸商談
            仲裁，顯屬不實。此均足證被告甲○○確實工程舞
            弊，以配合丙○○及丁○○取得工程。
        (Ⅵ)被告丁○○與甲○○達成協議內定福謙公司，以及
            介入圍標之事實，已據被告丙○○供明，核與日友
            公司負責人傅安祺、副總經理黃維銘所述相符，又
            證人黃福生、林建良亦證稱，丁○○為了永康垃圾
            焚化爐腐植土移除工程，向其等借款，並有福謙公
            司簽發，丁○○背書中國國際商業銀行為付款人總
            面額二千二百萬元支票影本六紙（日友公司僅保存
            兩張支票背面）、丁○○聚璞公司所簽發、丙○○
            背書台南區中小企業銀行為付款人支票影本2紙，
            及丙○○女友古惠琴簽發玉井鄉農會帳戶，由被告
            丁○○友人廖豐銘，與其姊羅盧彩鳳所兌領各一百
            萬元支票影本為據。
    (三)訊據被告甲○○、丁○○，均堅詞否認涉犯上開犯行：
        分別辯稱：
        (I)被告甲○○辯稱：本案開標時無違反程序或為不實
            審查及紀錄情形，有關本件發包細節採用遴選標、
            改為公開招標、擬定押標金數額，均由承辦單位決
            定。本工程因為涉及清運數量龐大、最後掩埋場處
            理容量、避免二次污染等技術細節，故需要審查技
            術、規格。又為顧及工程進度，所以才在審查委員
            未到齊的情形下找稽查組組長及承辦課課長代理審
            查委員，其等承辦相關工程，有專業能力，且審查
            委員意見僅係輔佐環保局審查而已，其並未指示審
            查人員不要實質審查。又底價係縣府所擬定，伊並
            未洩露底價。伊與丁○○、丙○○並未私相授受內
            定工程，伊並未配合丁○○或丙○○要求而使福謙
            公司違法標得「永康垃圾場腐植土移除工程」。該
            工程決定採行遴選標，並於首次招標公告定明押標
            金為二百萬元，係承辦人員依各該權責簽報呈送而
            決定，並非伊透過蔡建成指示或自己直接指示承辦
            人員曹景星配合辦理。伊亦未故意不使其他審標委
            員到場參與審查技術標，並指示其他審查委員跳過
            必須審查項目而決標。上述工程實因行政院環保署
            一再來函要求不可拖延，且伊認為應屬單純勞務價
            格標，故於其他縣長指定審標委員未到場情況下，
            指示台南縣政府環保局相關主管前來參與審查，本
            案最終採用「價格標」，其招標程序並無設置「評
            審委員會」規定，伊並無舞弊或圖利行為等語。
        (II)被告丁○○辯稱：伊與丙○○係扶輪社朋友，因為
            丙○○欲承包上開工程缺乏押標金，找伊幫忙，伊
            才介紹賴泰文、黃福生等借錢予之，及媒介傅安祺
            與丙○○談論工程招標案，事情由他們自己接洽，
            因由伊仲介借錢，所以在渠等交付支票背書或提供
            其所經營聚璞石材有限公司（下稱聚璞公司）支票
            作為擔保，並未找環保局長甲○○將工程要求內定
            予福謙公司，亦未介入工程款扣款仲裁案件。伊確
            曾應丙○○要求，前往代為協調日友公司投標「永
            康垃圾場腐植土移除工程」相關事宜，並協助楊孟
            樺覓得金主挹助資金，但伊未曾往訪被告甲○○請
            求，配合丙○○福謙公司投標上述工程。伊不知上
            述工程底價，故亦無從向丙○○表示應如何填寫標
            單底價，上述工程伊確未曾涉入參與等語。
        (III)被告丙○○於偵審中雖曾供承起訴書所載事實，並
            就起訴罪名為認罪表示，惟於本院前審及更審中則
            堅詞否認，涉犯上開罪名，並辯稱：當時伊從看守
            所提出來，心理不平衡，偵查中所述不實，伊跟盧
            照琴是禮貌性拜訪局長甲○○，告訴他伊希望做這
            件工程，是否可指導，當時局長說只要依規定來做
            ，他願意幫，丁○○有提到要答謝他，但局長堅持
            說公事上他會盡力幫是應該的，至私下要答謝就不
            談了等語。
    (四)按貪污治罪條例第四條第一項第三款所謂舞弊，固係指
        舞文飾非營私作弊而言。然該條款既規定「建築或經辦
        公用工程或購辦公用器材、物品，浮報價額、數量、收
        取回扣或有其他舞弊情事者」，而貪污治罪條例第4條
        第1項第3款經辦公用工程收取回扣所謂回扣，係指依法
        令從事公務人員，就應付給建築材料費或工程價款，向
        對方要約，提取一定比率，或扣取其中一部分，圖為自
        己不法所有。其中經辦公用工程浮報價額數量罪，所謂
        「浮報價額數量」，係指就原價格故為提高，以少報多
        ，從中圖利而言（最高法院75年台上字5136號判決參照
        ）。而本條款既屬公務員重大貪污行為，且所指其他舞
        弊情事係屬概括規定，自應與浮報價額、數量、收取回
        扣等獲取不正當利益者，有等同的危害性始可相提並論
        。且依修正前貪污治罪條例第9條（修正後為第10條）
        有對於犯同條例第4條至第6條之罪者，應追繳其所得財
        物及追徵其價額規定。修正前同條例第11條（修正後為
        第12條）並有犯該條例第4條至第6條之罪，情節輕微，
        而其所得不法利益在一定金額以下，應減輕其刑規定。
        足徵本款舞弊行為所得或圖得不法利益，應可轉換為財
        產上不法利益，並可計算其數額，始與立法意旨相符（
        最高法院82年台上字第5911號判決參照）。依此，本件
        依起訴書事實欄所載，被告丙○○、丁○○，縱有尋找
        並要求原有意投標廠商實際上退出競標，並以陪標方式
        而達圍標目的，惟其既係以底價或以下價格得標，則其
        所獲得工程款，應屬承攬工程並依約施工後所獲合法利
        益，所為縱有不合，亦難認有以偷工減料等方式，獲取
        不法利益 (理由詳如後述八之說明)。又本件起訴書所
        載犯罪事實，縱認全部屬實，被告3人行為，顯不該當
        於貪污治罪條例第4條第1項第3款經辦公用工程舞弊罪
        構成要件。故本件應行審酌者，實為被告等行為，是否
        該當於同條例第6條第1項第4款對於主管或監督事務，
        明知違背法令，直接或間接圖自己或其他私人不法利益
        ，因而獲得利益罪 (起訴事實載明甲○○基於圖利丁○○、丙○○犯意，使福謙公司負責人丙○○得利金額計
        一億一千餘萬元，起訴法條雖未引用貪污治罪條例第6
        條第1項第4款，但事實既已載明，此部分應認已起訴)
        。
    (五)台南縣環保局辦理本件工程第1次公告招標時，採用「
        遴選標」並訂「押標金為二百萬元」，被告甲○○是否
        有違法設定招標條件部分：
        (I)被告丙○○於偵查中供稱：伊約於87年底時，知悉
            行政院環保署將執行「永康垃圾場腐植土移除工程
            」，而前往環保署公關室洽詢，並轉而覓得嘉義縣
            水上鄉巨得公司負責人丁○○，並與盧某商討是否
            爭取承接上述工程，丁○○當場表示可出面全權處
            理，其後即由丁○○出面聯絡台南縣市、嘉義縣市
            等地區近十位立法委員、政務委員及行政院環保署
            相關人員餐敘討論上述工程，最後取得上述工程由
            丁○○承作共識，丁○○為處理上述工程，有向伊
            所營福謙公司索取五百萬元，故伊以女友古惠琴玉
            井農會帳戶，簽發五張計五百萬元支票供丁○○使
            用，且盧某亦兌領其中三百萬元，後經由案外人蕭
            健光介紹認識台南縣環保局長甲○○，據丁○○告
            稱，其與甲○○討論上述工程時，有表示如經李穆
            生全力協助使福謙公司標得上述工程，其將支付一
            千萬元給甲○○作為答謝，甲○○當場表示盧董交
            代事情「會全力幫助」，至於「酬勞部分他不敢要
            」，伊與丁○○前往甲○○住處一次，而後又共同
            在竹軒茶館會面，商議中本來決定遴選標，因如此
            丁○○較易掌握，另談及押標金不要太高等語（詳
            偵查卷四第2頁至第5頁），並有古惠琴台南縣玉井
            農會帳戶，87年11月30日所簽發，面額均為一百萬
            元，票號分別為62548號、70717號支票正反面影本
            2紙在卷可證（附於偵查卷四第22頁、第23頁），
            而被告丁○○於台南市調查調查中，亦不否認上述
            2紙扣案支票乃被告丙○○簽發後交伊轉交案外人
            廖豐銘及羅盧彩鳳（丁○○姐姐）提示付款等語（
            詳偵查卷五第12頁）。參以被告丁○○所舉證人王
            金灼亦證述：被告丁○○曾來電告稱，擬拜訪李穆
            生，伊則帶同盧某前往甲○○宿舍等語（詳原審卷
            第156頁、第157頁），雖被告丁○○辯稱，該等支
            票乃丙○○向其借款而簽發云云，殊難採信。從而
            ，被告丁○○確因被告丙○○請託，而透過案外人
            蕭健光介紹認識甲○○，進而要求其配合協助，而
            甲○○有答應「會全力幫助」，至「酬勞部分他不
            敢要」等情．堪以認定。至被告甲○○所稱「會幫
            助」，係礙情面虛與委蛇之詞，或如其所辯，係基
            於便民，僅願於合法範圍內為之，或有違法之處，
            應予審酌。
        (II)系爭工程於第1次招標公告，訂為採用規格技術標
            、押標金二百萬元，後因參加競標廠商不足3家及
            福謙公司臨時籌不出二百萬元，所以宣佈廢標後，
            台南縣政府就系爭「永康垃圾場腐植土移除工程」
            擬就第2次招標公告後，行政院環保署始於88年2月
            24日，以 (88)環署工字第0007647號函示台南縣政
            府，指稱系爭「永康垃圾場腐植土移除工程」核與
            「各機關委託技術顧問機構承辦技術服務處理要點
            」第10條服務項目規定不符，不宜適用，且該案既
            屬整地工程，請依「行政院暨所屬各機關營繕工程
            招標注意事項」及「機關營繕工程及購置訂製變賣
            財物稽查條例」等相關規定辦理，並辦理第3次招
            標公告，公訴人認被告甲○○因受丁○○、丙○○
            之請託「明知」此工程第1次招標並無採用「遴選
            標」之必要，為使福謙公司得標而指示曹景星改為
            「遴選標」並訂「押標金二百萬元」，涉有不法，
            惟查：
            按政府採購法係於88年5月27日公布，但第114條
              之規定自公布後一年施行，即自89年5月27日施
              行，本件辦理招標係於88年1月至4月間，當時政
              府採購法尚未施行，依當時政府採購之相關法令
              為「機關營繕工程及購置訂製變賣財物稽查條例
              」及「各機關委託技術顧問機構承辦技術服務處
              理要點」。若政府採購事項屬「營繕工程」、「
              購置、定製、變賣財物」應依機關營繕工程及購
              置訂製變賣財物稽查條例之規定辦理。若政府採
              購事項屬各項技術服務處理，依各機關委託技術
              顧問機構承辦技術服務處理要點，2者原則上均
              應經公開招標，但審標過程及得標條件不同，分
              述如下：
              (1)如屬「技術服務 (勞務)」之事項，依該技術
                服務處理要點辦理，即一般所謂之「遴選標」
                ，而「遴選標」係經評審委員評審各項技術項
                目後，評定投標廠商之名次或評分，依據所評
                定之名次或評分，評定廠商之議價順位，經評
                選為第一順位之廠商之報價若在底價內者，逕
                行交其承辦，若其報價超過底價，經議減結果
                仍超過底價而不願再減時，則由第2順位廠商
                遞補。故在「遴選標」得設置評審委員會，並
                未規定廠商應提出押標金，亦不須經審計機關
                派員監視(詳原審卷四第41頁至第48頁、第84
                頁)。
              (2)若屬「營繕工程」之事項，依該稽查條例，即
                一般所謂之「價格標」，直接以廠商之投標金
                額高低，以在「底價之內之最低標價」得標，
                不須經由經評審委員評定名次或評分再據以決
                定議價順位。故在「價格標」毋須經由評審委
                員評定各廠商之名次或評分，再據以決定議價
                順位，更不受「各機關遴選技術顧問機構評審
                程序」中關於須有評審委員總額三分之二出席
                始得進行、或評審委員不得代理等之限制，但
                應提出押標金，且須通知審計機關派員監視 (
                詳原審卷四第37頁至第40頁)。
            公訴人雖認：本項工程僅係委託腐植土，不涉特
              殊專業技術，不符「各機關委託技術顧問機構承
              辦技術服務處理要點」，經環保署發函糾正在案
              ，亦有台灣省台南縣審計室於第3次招標簽到簿
              上註記「本工程屬勞務標性質故未派員參加」云
              云，惟查：
              (1)本工作計畫係清除永康王田垃圾場之腐植土，
                數量龐鉅（約88,000公噸），應委託合格之清
                除處理機構為之，清除處理過程應考量其作業
                對週遭環境、施工人員、運送道路及北側大垃
                圾山之邊坡穩定等影響，防止2次污染，並應
                運送至合法處理場（廠）進行處置，似非單純
                開挖取土運輸之工程可擬，事涉專業技術服務
                項目，倘無具備相關專業之廠商，絕無法勝任
                ，且該工作計畫並無營繕工程中之硬體建設或
                設施，是以，台南縣環保局依其專業考量而以
                「各機關委託技術顧問機構承辦技術服務處理
                要點」以公開遴選方式執行之，且台南縣環保
                局於接受委託辦理本工作計畫之初，自始於87
                年8月31日提出工作計畫時，即表明此技術服
                務工作以公開遴選合法機構執行，並呈送行政
                院環保署，當時行政院環保署曾函覆，但並未
                反對此公開遴選執行方法，台南縣環保局再函
                送修正工作計畫中，再次具體表明以「公開遲
                選技術顧問機構」執行，行政院環保署亦未反
                對此公開遴選方法，有台南縣環保局87年8月3
                1日 (87)府環四字第144845號函、行政院環境
                保護署87年11月10日 (87)環署工字第0076174
                號函及台南縣環保局87年11月21日 (87)府環
                四字第204605號函附卷可查 (附於原審卷一第
                149頁至第155頁)。又台南縣環保局秘書室法
                制股、會計室、行政室，於該工作計畫辦理公
                開遴選公告招標時，其會簽意見亦贊同以委託
                技術顧問機構承辦技術服務處理，公開遴選方
                式執行，審計部台灣省台南縣審計室於88年4
                月23日明確表示「本案主要屬委託服務勞務並
                非事前稽察範圍……」，嗣於88年4月26日開
                標當日，台南縣審計室亦表示「因本案屬勞務
                性質標」，因而不派員參加，有台南縣環保局
                簽稿、審計部臺灣省臺南縣審計室88年4月23
                日 (88)審南縣三字第2442號函、工程開標簽
                到簿等附卷可按 (附於原審卷一第156頁至第1
                60頁)。查依「機關營繕工程及購置定製變賣
                財物稽察條例」所示，審計機關理應派員稽察
                ，台南縣審計室於本工作計畫招標過程，既明
                白表示不在稽察範圍且開標當日不派員參加，
                則審計機關顯係認為，本工作計畫應非依「機
                關營繕工程及購置定製變賣財物稽察條例」所
                訂之工程公開招標方式辦理，而是依「各機關
                委託技術顧問機構承辦技術服務處理要點」方
                式辦理，從而台南縣環保局第1次招標時以公
                開遴選方式執行，應無違誤。
              (2)再環保署於88年2月24日以88環署工字第00076
                47號函，表示本案工作內容核與「各機關委託
                技術顧問機構承辦技術服務要點」不符，不宜
                適用，請台南縣政府依「機關營繕工程及購置
                定製變賣財物稽察條例」規定辦理，承辦本件
                工作計畫之曹景星更擬簽呈表示如依環保署函
                示辨理有許多執行上困難處，並於該簽呈中擬
                定3項方案呈請台南縣縣長核示，其中方案二
                尚擬定續依原招標方式辦理，曹景星更自己擬
                定向環保署之申覆函，表示「因本案廢棄物清
                理工作屬專業技術服務，需許多相關專業證照
                及許可，且並無營繕工程中之硬體建設及設施
                」，「本案如依大署意見以公告招標方式辦理
                有下列困難：(一)無法正確核算工程數量及核定
                底價，(二)製作發包文件須委外辦理預估時間至
                少3個月以上，工程進度無法於5月10日前完成
                ，(三)如以最低標方式進行，可能造成低價搶標
                ，得標後非法處理而造成環境污染引起民眾抗
                爭，屆時工期勢必受到影響」，「本案……經
                本府評估後認為現行方式為合理合法且影響層
                面最小……」，有曹景星之簽影本附卷可證(
                附於原審卷四第62頁至第64頁)，由以上曹景
                星自己擬定向環保署申覆之意見，顯見第1次
                公告採用遴選標及所有相關作業，均係曹景星
                自己所擬定，並非局長甲○○指示，從而楊孟
                樺於偵查中所供：「甲○○採遴選標，是為了
                讓我得標」云云，核與上情不符，亦不足取。
            關於押標金部分：證人曹景星於調查局最初約談
              時證稱：押標金訂為二百萬元，係伊自己考量廠
              商競標意願後所決定等語（詳偵四卷第42頁）。
              嗣又稱：係局長透過蔡建成指示，又改口稱係局
              長直接指示，惟均為被告甲○○及證人蔡建成所
              否認，且其前後供證矛盾，自難採取。又查無確
              切證據證明甲○○指示曹景星定訂押標金二百萬
              元。況依前述台南縣環保局既以「各機關遴選技
              術顧問機構評審程序」公開遴選方法執行本工作
              計畫，依前述無須押標金，則台南縣環保局，要
              求廠商另提供押標金，應係更行慎重之舉。縱認
              被告甲○○曾予指示，亦無違法可言。
            再第1次公告招標訂押標金200萬元，若係因李穆
              生透過丁○○與福謙公司丙○○之協議為之，何
              以福謙公司於第1次公告招標時卻又無法提出200
              萬元押標金而未參與投標（詳偵偵查卷四第5頁
              ），且若甲○○真為圖利福謙公司，既係採用「
              遴選標」而非「營繕工程之價格標」，根本毋須
              訂押標金，福謙公司亦免設法籌措200萬元。是
              本案非被告甲○○指示曹景星改成遴選標及訂押
              標金200萬元之情事，應可認定。
            綜上所述，縱使嗣後行政院環保署來文指示台南
              縣環保局改以「機關營繕工程及購置定製變賣財
              物稽察條例」辦理，惟行政院環保署對於台南縣
              於第1次公告前呈送表明以公開遴選技術顧問機
              構方式執行之工作計畫二度函覆該署之修正意見
              時，均未反對此公開遴選方法，甚且台南縣環保
              局會計室、審計部台灣省台南縣審計室均曾認為
              本件工作計畫應公開遴選方法執行，由此足見，
              本件腐植土移除工作計畫究竟應適用「各機關委
              託技術顧問機構承辦技術服務處理要點」抑或是
              「機關營繕工程及購置定製變賣財物稽察條例」
              ，或同時存有相異之見解，甚至環保署自己亦有
              歧異，然本工作計畫確須專業人員於符合環境保
              護要件下進行移除工作，事涉專業技術服務之提
              供，適用「各機關委託技術顧問機構承辦技術服
              務處理要點」，應無違誤，故被告甲○○於主觀
              上絕無：「明知」此工程「無」採用遴選標之必
              要之情，更何況本工作計畫採用遴選標並無違誤
              ，已詳如前述，嗣台南縣環保局經環保署來文指
              示該局改以「機關營繕工程及購置定製變賣財物
              稽察條例」方式後，該局最後亦遵囑辦理，再第
               1次公告招標，因參加投標廠商不足3家而宣佈
               流標，亦難認有違法之舉。
    (六)關於第3次公告招標，審標及決標過程，被告等是否有
        違法部分：查永康王田垃圾場之腐植土移除工程，第1
        次因採「遴選標」，經行政院環保署於88年2月24日，
        以 (88)環署工字第0007647號函示台南縣政府，應改以
        「價格標」並依「行政院暨所屬各機關營繕工程招標注
        意事項」及「機關營繕工程及購置訂製變賣財物稽查條
        例」等相關規定辦理後，即以「價格標」辦理第3次招
        標公告，嗣因日友公司負責人傅安祺有意參與競標，乃
        由丁○○出面協調，結果由丁○○支付二千二百萬元予
        日友公司負責人傅安祺，日支退出競標，並由日友公司
        則和其子公司祺鼎公司配合圍標，始由福謙公司以二千
        二百五十六元 (比底價二千二百五十五元多出一元)，
        並取得優先減價資格，經優先減價減為二千二百元得標
        之事實，業據丙○○、丁○○分別坦承無誤，公訴人雖
        認招標、審標及決標過程中，被告甲○○將「價格標」
        中參入「技術標」，且評審委員末予通知到場，且有4
        位委員未到場之情形下，未審技術標部分，逕行審標及
        決標，並洩漏底價，涉有不法云云，惟查：
        (I)有關「價格標」中參入「技術標」部分：被告李穆
            生矢口否認，辯稱：是承辦人曹景星堅持要用的，
            非伊之意思等語，查曹景星於偵審時證稱：將公開
            招標公告分成3種程序，乃其個人決定，因該案不
            像普通工程，並無事先設計藍圖，伊希望廠商提供
            必要資訊，故而有技術標審查，此等構想並非李穆
            生提議，伊提出簽呈前，並未與甲○○討論，伊提
            出此等構想，係想到找專家學者較為客觀，技術性
            方面事物，伊認需要專家來協助判斷，且環保署前
            揭公文，亦未指示不得委請審查委員等語（詳偵查
            卷四第51頁至第53頁，原審卷二第296頁、第297頁
            ，原審卷三第112頁、第113頁）。參諸證人蔡建成
            於檢察官偵訊時，亦直指曹景星要求審查委員參與
            審查原因，乃「他不願扛這責任」等語（詳偵查卷
            二第130頁），堪認「永康垃圾場腐植土移除工程
            」第3次招標公告中，採資格標、技術規格標及價
            格標三階段決標，係出自承辦人曹景星構想及決定
            ，公訴人認為上開工程於第3次招標公告時，插入
            規格技術標目的，乃被告甲○○「為繼續其以技術
            審查控制得標廠商」乙節，尚乏證據據以證明。
        (II)關於洩漏底價部分：
            丙○○雖於89年12月6日在台南市調站調查中供
              稱：「但因丁○○與甲○○私下有協議，甲○○
              「可能有」告訴丁○○上述工程底價，丁○○再
              告訴我上述工程底價」等情（詳偵查卷一第53頁
              ）。嗣又於同日檢察官偵查中供稱：開標前盧照
              琴說底價不可超過約二千二百六十元，所以我才
              用二千二百五十六元（投標）等語（詳偵查卷四
              第6頁）。此外，即無任何關於被告甲○○有無
              洩露底價予被告丁○○相關供述。丙○○雖於89
              年12月6日在台南市調站調查之筆錄，因有重大
              瑕疵無證據能力，己如前述，且被告丙○○業經
              檢察官事前同意依證人保護法，請求法院減輕其
              刑（詳偵查卷四第2頁），如其就被告甲○○及
              丁○○為不利指證，因已經檢察官事前同意指證
              其他被告後減刑，其所為供述，虛偽危險性較高
              ，為防範其作利己損人不實供述，自須擔保其真
              實性，始得作為判斷依據（最高法院89年台上字
              3468號、第3618號、第4173號及91年台上字3368
              號判決參照）。關於施用毒品者，供出上游而可
              能邀得減刑案例中，闡述此等「指證他人犯罪以
              邀得自己減刑」者供述，應採取證據法則。故被
              告丙○○指稱，被告甲○○「可能是」洩露底價
              予丁○○等推測語氣陳述；及丁○○交待底價不
              可逾二千二百六十元左右，無從直接證明被告李
              穆生洩露底價供詞，均應嚴格審視有無其他佐證
              ，而得推論並確信被告甲○○有洩露底價行為，
              始得為其不利事實認定依據。至被告丙○○嗣於
              原審調查及本院審理時均供稱：丁○○並未明確
              向伊告知，應於若干範圍內定底價參與投標，伊
              於調查站提及甲○○可能有告訴丁○○底價，乃
              基於自己猜測，丁○○實際並未向伊告知底價金
              額範圍，而僅交待於工程範圍內定標價，因為當
              初伊據預算金額與應移除之土方，核算工程金額
              每噸為二千四百元底價，故丁○○即要求伊在上
              開金額範圍內投標等語（詳原審卷三第207頁、
              本院96年11月29日筆錄）。是被告甲○○就該部
              分於偵審中所為供述，即存有前後歧異顯著瑕疵
              ，益難遽依其供述而為不利於被告甲○○認定。
            被告丙○○以福謙公司參與投標底價定為二千二
              百五十六元（詳偵查卷四第95頁開標記錄表），
              僅較諸台南縣長核定底價二千二百五十五元多出
              一元（詳原審卷一第188頁），然上述台南縣長
              核定底價過程，係經台南縣環保局稽核小組，派
              遣該小組成員前往訪價後，於89年4月22日，經
              稽核小組成員召開研討會決議建議底價為二千三
              百元，並經被告甲○○於同日核章，送請台南縣
              長於開標當日，即89年4月26日，始行核定為二
              千二百五十五元，此經證人即上述稽核小組召集
              人簡世釗於偵審中證述明確（詳偵查卷四第48頁
              、第49頁、原審卷二第149頁、第150頁），並有
              「台南縣政府委託技術服務底價表」影本在卷足
              憑（詳原審卷五第116頁）。參以台南縣政府亦
              於90年5月11日府環廢字第64393號函稱：本工程
              開標底價依照稽查條例第15條第3項：「前2項所
              稱底價，應由主辦機關與監視人員於開標前訂定
              之」規定，由本府相關人員，依照台灣省政府所
              屬各機關採購及營繕工程稽核小組作業要點，成
              立稽核小組，再依上開作業要點第五點第5款：
              『招標案件合理價格，經稽核小組審議後即行陳
              報機關首長決定之』規定辦理，因本工程係以本
              府名義發包，而係由稽核小組先行審議建議底價
              後，再陳報機關首長決定開標底價，故開標底價
              及非本縣環境保護局決定」等語（詳原審卷二第
              168頁至第170頁）。故台南縣長核定底標金額時
              ，福謙公司投標資料已然交寄，且底價核定後即
              彌封，由曹景星赴台南縣政府取回，甲○○直至
              88年4月26日下午，當場開標前，應無從知悉該
              底價數額，因此依上述行政程序與相關時序觀察
              ，益難認甲○○有事前洩露底價予丁○○之情。
            最高法院發回意旨以：台南縣環保局稽核小組已
              於88年4月22日召開會議，建議底價為每公噸二
              千三百元，該公文並經甲○○核閱後送交縣政府
              ，甲○○似已知悉其承辦單位之環保局對該招標
              案之底價建議價格為二千三百元；則甲○○既答
              應幫忙，倘確有將上開資訊洩漏予丁○○或楊孟
              樺，能否謂甲○○因非訂定底價者，無從得知底
              價之確切數額一節，惟稽核小組建議底價為每公
              噸二千三百元，因底價表應送臺南縣政府核定底
              價，甲○○因公文送閱程序予以核章，並未就稽
              核小組建議之底價作任何之改變，底價尚未確定
              ，甲○○最多僅知悉稽核小組建議底價為每公噸
              二千三百元，實際底價如何，並不知情，況據87
              年9月24日修正之本件工作計畫辦理招標時所施
              行之審計法施行細則第58條規定：「各機關營繕
              工程及購置定製財物開標結果均超越底價時，主
              辦機關因緊急或其他需要，得當場要求最低標價
              之廠商減價1次，如仍超越底價，由各投標廠商
              重新比減價格……」 (附於原審卷四第58頁)，
              本件福謙公司並非以低於底價之投標金額直接標
              得本件工作，雖取得優先減價權，然若經一次減
              價仍超過底價，則將由所有之投標廠商重新比減
              價格，福謙公司將會喪失其優先減價之優勢，福
              謙公司為以最低標價標得本件工作，故於優先減
              價時，便從其原先高於底價1元之標價2,256元，
              一次大幅減至2,200元（較底價低55元），以本
              件工作清運之腐植土高達八萬八千公噸計算，福
              謙公司將共減少獲利四百八十四萬元（每公噸55
              元乘以88,000公噸），倘被告預告底價，圖利福
              謙公司，則應使福謙公司之投標金額恰符合底價
              或低於底價，如此，不僅得確保福謙公司能直接
              標得本件工作，毋須經過減價之風險，更可獲得
              最高之利潤（倘若僅低於底價1元，以本件工作
              清運之腐植土88,000公噸計算，僅減少獲利88,
              000元）。況本件底價根本非局長甲○○所核定
              ，且底價核定日為開標日，直至開標當日才至縣
              府領回，於開標時，該底價表仍然彌封，己如前
              述，是被告甲○○根本不知核定之底價為何，亦
              無洩露底價之情事。
            綜合上述事證，本件應認並無充分積極證據，足
              認被告甲○○涉有洩露底價予丁○○犯行，依罪
              疑唯輕證據法則，自應為被告甲○○有利認定。
        (III)關於評審委員出席不足法定人數，主持開標程序被
            告甲○○並無繼續開標作業之權，其竟「明知」上
            情而繼續開標，並私自決定臨時指派台南縣環保局
            課長沈金俊、簡世釗為評審委員，繼續進行規格技
            術標審查等情，係以被告甲○○違反行政院公共工
            程委員會定發佈「各機關遴選技術顧問機構評審程
            序」第2條第1項第2款：「召開評審委員會議時，
            評審委員應親自出席不得代理，需有評審委員總額
            三分之二出席始得進行」規定，為其論據。然查：
            按依「機關營繕工程及購置訂製變賣財物稽查條
              例」所示招標採購，並無應設「評審委員」之必
              要，只在依「各機關委託技術顧問機構承辦技術
              服務處理要點」所示招標採購時，始應應設「評
              審委員」，而本件工程臺南縣政府係循環保署之
              函示，依「機關營繕工程及購置定製變賣財物稽
              察條例」規定辦理，己如前述，故本件工程，本
              無須設置「評審委員」，只為慎重起見，增設「
              審標委員」協助 (詳原審卷一第163頁)，應係更
              慎重之舉，且沈金俊、簡世釗分別係台南縣環保
              局承辦本工作計畫之承辦課長及稽核小組召集人
              ，豈能對該審查業務不熟悉，故被告甲○○指派
              沈金俊、簡世釗2人參與審查，自無明知違法而
              不宣告流標可言，亦不能據以推測被告甲○○未
              宣布流標目的，乃為配合丁○○、丙○○取得永
              康垃圾場腐植土移除工程，難認為有違法可言。
            至證人即審查委員張晃彰、郭鴻銘固於偵查中證
              稱，既未接到電話通知，也未向台南縣政府請假
              ，而魏銘彥、林六合則稱，有接到電話通知，但
              未尋得開會通知書等語。然88年4月12日台南縣
              政府確以 (88)四字第60161號函寄發第3次招標
              公告、投標須知與開標通知書，因係以台南縣政
              府名義發文，故係台南縣環保局送台南縣政府用
              印後，由承辦人曹景星蓋用職章領回，並交付台
              南縣環保局收發室寄發各審查委員等情，有台南
              縣政府90年3月5日90府行文字第30876號函檢附
              發文資料影本（該發文資料影本上載有通知機關
              或人名、發文字號及曹景星職章印文）及88年4
              月13日，台南縣環境保護局郵票收支明細分類帳
              影本在卷可按（其內載有張晃彰(十五)、審計室(十五)、
              魏銘彥(十五)、林六合(十五)、郭鴻銘(十五)、高銘木(十五)等文
              ，詳原審卷一第171頁至174頁），並為證人曹景
              星所是認（詳原審卷四第108頁、第109頁）。又
              證人即前於88年4月間擔任台南縣環保局收發承
              辦人員李嫦娥於原審證稱：上述郵票收支明細分
              類帳影本，乃台南縣環保局收發室人員所書寫，
              如有記載於分類帳即表示文件物品有寄出去，不
              可能再退回託寄人員而實際上未寄發，伊任職台
              南縣環保局收發室期間，甲○○從未指示哪些公
              文不要寄發，如有此等指示，伊亦不可能接受等
              語（詳原審卷三第225頁、第226頁）。由此可知
              ，台南縣政府，就系爭「永康垃圾場腐植土移除
              工程」於88年4月26日開標開會通知，確有寄發
              開標及開會通知予全部經縣長圈定審查委員，公
              訴人認部分審查委員，未經書面通知，尚有誤會
              。而各該審查委員，既均經書面通知，即無「故
              意不欲讓張晃彰等四位專家出席審標程序」情形
              ，自不待言。堪認台南縣環保局，並無不欲讓張
              晃彰等4位專家出席審標程序」，以遂甲○○確
              實掌控標案意圖至明，況「審標委員」並非「評
              審委員」，係法規體制外組織，用於補充承辦人
              員專業，應非表決或決議性質，已如前述，而本
              案最終採用「價格標」，其招標程序並無設置「
              評審委員會」規定，尚難認張晃彰等4位專家未
              出席審標程序，遂遽謂被告甲○○有舞弊或圖利
              行為。
        (Ⅳ)關於各廠商未附「腐植土最終處理場剩餘容量證明
            文件」及「掩埋場操作許可證」部分：
            證人高銘木雖於台南市調站證述：88年4月26日
              當日，於審查3家廠商服務建議書時，曾質疑3家
              廠商，均未附垃圾最終掩埋場剩餘容量證明，資
              料不足，無法審查等語（詳偵查卷一第68頁）。
              證人簡世釗亦於調查站供稱：當時3家廠商服務
              建議書皆無上述審查表中第1點資料內容，高銘
              木曾當場提出為何3家廠商服務建議書，皆無上
              述第1點掩埋場設計容量及使用年限及每日處理
              量等資料，局長甲○○即表示第一點部分不要管
              他，直接跳過，審查下一部分，所以該第1點內
              容就沒審查等語（詳偵查卷四第37頁，原審卷二
              第304頁）。證人曹景星於偵查中亦證稱：有關
              審查表第1項，關於掩埋場使用年限、容量及每
              日處理量等資料，高銘木教授，曾質疑廠商均未
              附證明，但仍予審查，是局長指示該部分不要審
              理，因規格須知沒有明定等語（詳偵查卷四第53
              頁、第54頁），被告甲○○對上情亦不否認，故
              審查委員高銘木的確針對福謙、日友及祺鼎等3
              家公司，均未出具「腐植土最終處理場剩餘容量
              證明文件」向主持人即甲○○提出質疑，並經被
              告甲○○裁示不因而宣布廢標事實，應堪認定。
            惟系爭「永康垃圾場腐植土移除工程」承辦人員
              曹景星所簽擬，並經台南縣長核定88年4月26日
              第3次招標公告，即88年3月30日 (88)府環四字
              第52475號公告其中關於應徵資格及所需文件 (
              第一條)，就腐植土處理場要求為：參選統包商
              於投標時應提出符合規定，合法公民營清理機構
              協力廠商（須有技術合作授權書並無連帶保證廠
              商）家數不限，但其清理許可證上日清理量總和
              應大於一百公噸，若統包商本身已具上述條件，
              可免其它協力廠商單獨承攬（附於原審卷五第75
              頁），故台南縣政府就88年4月26日招標公告及
              投標須知均未要求參與投標廠商，應檢附「腐植
              土最終處理場剩餘容量證明文件」及「掩埋場操
              作許可證」甚為明確，本件工作計畫於公告之招
              標須知上，既均未要求廠商應提供「腐植土最終
              處理場剩餘容量證明文件」及「掩埋場操作許可
              證」，故廠商均係遵照投標須知上所載明之事項
              ，準備文件據以投標，即不得以廠商未附前開文
              件而認為資格不符，不能認為投標廠商未檢附證
              明文件，而有應宣布流標事由。再於本件投標須
              知未要求應附「腐植土最終處理場剩餘容量證明
              文件」及「掩埋場操作許可證」之情形下，假設
              3家投標廠商之中，有2家依照招標須知之規定，
              未附前開容量證明及操作許可證，另1家附有容
              量證明及操作許可證，倘若主辦機關認定未附容
              量證明及操作許可證之2家廠商為資格不符，而
              認定僅該唯一附有容量證明及操作許可證之廠商
              符合資格，則該主辦機關反而有圖利該特定廠商
              之嫌。是本件3家廠商均依招標須知之規定提供
              文件，經核均符合資格，主辦機關並無任何違誤
              ，倘若本案中係公告有明示須準備前述2份文件
              ，而獨福謙公司未備齊該2項文件，而其他廠商
              有準備該等資料，而經被告指示不予審查，方有
              討論是否有違法之可能。參以證人曹景星於偵查
              中供稱：是局長指示那部分不要審理，因規格須
              知沒明定等語；暨證人高銘木於上訴審證稱：後
              來經辦人員說與當初訂定招標項目並無該項，所
              以這部分不用審查等語自明（詳偵查卷四第54頁
              、原審卷二第294頁）。故被告甲○○指示，此
              部分不予審查，自無違法。
        (Ⅴ)關於福謙公司得標後，未依約打包清運，欲變更之
            ，曹景星不予同意，遭被告調職處分，即變更契約
            未打包不會沒收押標金，僅扣款每公噸647元部分
            ：
            福謙公司欲變更原先打包之約定，係經與台南縣
              政府副縣長林文定召集行政室、會計室、政風室
              、第四課協商而獲同意所決定，扣款金額多寡，
              亦係縣長陳唐山決定每公噸扣款647元，有協調
              會紀錄、增修條款簽稿及臺南縣政府88年8月16
              日 (88)府環四字第139461號函卷可查（附於原
              審卷一第190頁至第202頁），與被告甲○○無涉
              ，又福謙公司得標後，88年7月間始有變更打包
              約定之提議，曹景星調職時間則係88年6月間，
              亦有簽稿可按（附於原審卷一第203頁），亦即
              有變更打包之提議「之前」，曹景星業經調職，
              故曹景星調職，係內部正常輪調，與本件工程亦
              無關連性。
            又行政院環保署對本件工程限於88年6月15日以
              前辦理完成，並進行場地點交工作，有該署88年
              3月19日 (88)環署工字第0015258號函可稽 (附
              於原審卷二第227頁)，倘不准予福謙公司變更打
              包約定而解約重新發包，勢必延宕清除工作進度
              ；台南縣政府准予變更打包約定，然更扣款每公
              噸647元，亦即扣工程款高達五千六百餘萬元，
              以此金額相較，變更打包約定而扣款，反而對福
              謙公司更為不利，並無圖利福謙公司。
        (Ⅵ)關於扣款仲裁中，甲○○與丙○○電話通聯部分：
            依被告甲○○與丙○○於89年3月17日通話，依譯
            文所載，僅可知被告甲○○係就福謙公司承包「永
            康垃圾場腐植土移除工程」進行中，所衍生未打包
            部分應如何扣款聲請仲裁案，就福謙公司所為主張
            對被告丙○○所有責難，然尚無法明確認定被告李
            穆生有「參與福謙公司仲裁申請書內容擬定」行為
            。又台南縣環保局如未依本件契約規定予以扣留福
            謙公司未打包部分工程款項，福謙公司即無提請仲
            裁必要。是以無論自關於仲裁案原由及上述通話內
            容而為判斷，尚難遽予推論被告甲○○有圖利福謙
            公司或丙○○。
    (七)關於被告甲○○是否知悉本件工程有圍標情事部分：查
        本件相關證據雖足以認定被告丁○○等人有上開圍標情
        事，惟被告甲○○堅決否認知情，至公訴人雖認定，被
        告甲○○明知丙○○、丁○○，以圍標方式投標，卻未
        宣告流標，反配合更改招標規定云云，但並未就此部分
        提出任何積極事證以資證明，自難憑檢察官臆測，即推
        認被告甲○○知悉丙○○、丁○○有圍標情事。再本件
        永康垃圾場腐植土移除工程第3次投標作業，福謙公司
        雖透過丁○○談判運作等搓圓仔湯圍標行為，而取得日
        友公司負責人傅安祺同意，以日友公司及祺鼎公司參與
        陪標，然此僅係指被告丁○○、丙○○、傅安祺3人知
        悉而已，依卷內證據資料，均無法證明被告甲○○，對
        此項圍標情事亦屬知情，至丁○○、丙○○之圍標行為
        ，依當時公平交易法第36條規定，既未經中央主管機關
        命其停止其行為而不停止，亦無刑責可言，並予敘明。
    (八)最高法院發回意旨又以：按所謂招標工程之底價，係指
        發包單位對承包業者所能支付最高額之工程款或承攬報
        酬；在訂有底價之採購，以合於招標文件規定且在底價
        以內之最低價為得標廠商；則能否謂廠商得標之金額低
        於底價，即不論其得標之手段如何，均謂其所得係合理
        利益，非無疑義。原判決未切實審究，即以福謙公司以
        低於底價之價格得標本件之「永康垃圾場腐植土移除工
        程」，遽認其所得之承攬工程款，即屬合法利益，已嫌
        速斷。查本件工程，既無法證明被告甲○○有洩漏底價
        或知情圍標等情事，且工程底價既經台南縣環保局稽核
        小組審議後，再報請縣長決定，故在「價格標」之工程
        ，廠商在底價範圍內得標，自屬合理之利益。況本件系
        爭工程，另外2家投標公司，即祺鼎、日友公司之經費
        概估，則均未敘及有「中間處理（壓縮、打包）問題」
        ，有該2家公司經費概估表在卷可憑（詳更一卷一第142
        頁、第143頁）。同樣係移除一定數量腐植土，本件工
        程如由祺鼎公司或日友公司得標，則皆無法扣除應打包
        而未打包款項問題，反而是由福謙公司得標，反而要被
        扣款五千六百餘萬元，此舉讓台南縣政府於系爭工程，
        因而獲得減少五千六百餘萬元支出獲利情事。由此益證
        ，本件福謙公司於系爭工程經費概估上並無不合理情事
        被告福謙公司即丙○○並無得不法之利益。
    (九)綜上所述，被告丁○○，雖曾應被告丙○○請求，覓得
        被告甲○○要求配合協助福謙公司標得「永康垃圾場腐
        植土移除工程」，但被告甲○○並未進而為配合福謙公
        司而採用遴選標，並要求承辦人員曹景星將押標金定為
        二百萬元，且第3次招標公告中，在資格標與價格標間
        ，插入規格技術標，則係曹景星構想，非被告甲○○主
        導，且無證據足認被告甲○○有洩露底價予被告丁○○
        。而被告丁○○、丙○○知悉日友公司亦擬參與投標後
        ，確經由被告丁○○搓圓仔湯行為，而使日友公司放棄
        競標，並允諾由該公司及所屬子公司即祺鼎公司配合陪
        標。而88年4月26日開標前，台南縣環保局承辦人員曹
        景星已就全部審查委員發出書面開會通知，並無不使該
        等以專家身分受聘審查委員出席意圖或傾向，至於上開
        審查委員僅高銘木一人到場後，甲○○未宣佈流標，並
        指派其他台南縣環保局人員參與審標，並未違反任何規
        定，無從認為係為配合丁○○、丙○○取得「永康垃圾
        場腐植土移除工程」作為。又因招標公告未明確要求競
        標廠商必須提出腐植土最終處理場剩餘容量證明文件，
        是3家競標廠商未附該等資料，不能認為違反技術規格
        審查表第1項規定。而自卷附被告甲○○於89年3月17日
        與丙○○通話譯文觀之，復無從推論認定被告甲○○有
        圖利福謙公司或被告丙○○情事，且台南縣環保局就於
        88年4月26日開標時，確有時限上壓力，再依調查所得
        ，復無法認為原承辦人曹景星調職原因與其不願配合福
        謙公司部分移除物免予打包要求遭拒有關。再起訴書所
        示事實發生後，貪污治罪條例第6條，已於90年11月7日
        修正公布，並於同年月9日施行，依新修正貪污治罪條
        例第6條第1項第4款規定，其構成要件為：「對於主管
        或監督之事務，明知違背法令，直接或間接圖自己或其
        他私人不法利益，因而獲得利益」。是被告甲○○前揭
        經認定可能涉及犯罪部分，是否該當於圖利罪名，仍應
        以上述修正後構成要件而為判斷，被告甲○○於主持開
        標時，既無故意違背法令情形，此外又查無其他任何積
        極之證據，足認被告等有上經辦公共工程舞弊或明知違
        法而圖利他人之犯行，被告等之犯罪，既不能證明，依
        法自應諭知無罪之判決。
    (十)至公訴人上訴意旨，以貪污治罪條例第4條第1項第3款
        經辦公用工程舞弊罪及同條例第6條第1項第4款公務員
        圖利罪，與刑法第342條背信罪間，基本社會事實相同
        ，且存在所有貪瀆犯罪特別及基本犯罪類型關係，本案
        應另成立刑法背信罪云云。然如上述，本院認本件工程
        發包，並無違法設定招標條件及於開標時亦無違反程序
        或為不實審查及紀錄，故難論被告等另涉犯背信罪嫌，
        故公訴人於原審言詞辯論後，始以書狀敘及此節，非有
        理由，應併予駁回，附此敘明。
    (十一)原審審理結果，認被告甲○○、丁○○、丙○○3人
          所為，顯不該當貪污治罪條例第4條第1項第3款經辦
          公用工程舞弊罪構成要件。而被告甲○○行為，亦無
          明知違背法令圖利丁○○、丙○○之情形，而檢察官
          復無法舉出其他積極證據，以證明被告丁○○、楊孟
          樺、甲○○有舞弊或共同違背法令而圖利行為，亦無
          背信之犯行，故認被告3人之犯罪，尚屬不能證明，
          依法為被告3人無罪判決諭知，本院經核，原判決認
          事用法，均無不當，公訴人上訴意旨認，猶執前詞，
          指摘原判決有不當，為無理由，應予駁回。
丙、據上論斷，應依刑事訴訟法第368條，判決如主文。
本案經檢察官江守權到庭執行職務。
中　　華　　民　　國　　96　　年　　12　月　　20　　日
                  刑事第五庭    審判長法　官　楊明章
                                      法　官  楊子莊
                                      法　官  戴勝利
以上正本證明與原本無異。
檢察官如不服本判決應於收受本判決後十日內向本院提出上訴書
，其未敘述上訴理由者並得於提起上訴後十日內向本院補提理由
書。
　　　　　　　　　　　　　　　　　　　書記官　陳淑貞
中　　華　　民　　國　　96　　年　　12　月　　20　　日
